<!DOCTYPE html PUBLIC "-//W3C//DTD XHTML 1.0 Transitional//EN" "http://www.w3.org/TR/xhtml1/DTD/xhtml1-transitional.dtd">
<html xmlns="http://www.w3.org/1999/xhtml">
<head>
	<meta http-equiv="Content-Type" content="text/html; charset=iso-8859-1" />
	<title>Ymmärrä suomea</title>
	<style type="text/css" media="all">@import "css/styles.css";</style>
	<script type="text/javascript" src="swfobject.js"></script>
</head>
<body class="font-medium">
	<div id="main-wrapper">
		<div id="topbar"></div>
		<div id="main-menu">
			<table cellspacing="0" cellpadding="0" border="0" class="add-links"><tr>
				<td class="item"><img class="raquo" src="i/raquo.gif" alt="" height="7" width="4" /><a href="/ymmarra/index.php?moduli=sanakirja">Sanakirja</a></td>
				<td class="item"><img class="raquo" src="i/raquo.gif" alt="" height="7" width="4" /><a href="/ymmarra/index.php?moduli=verbit">Verbiluettelo</a></td>
				<td class="item"><img class="raquo" src="i/raquo.gif" alt="" height="7" width="4" /><a href="/ymmarra/index.php?moduli=kielioppi">Kielioppi</a></td>
			</tr></table>
			<table cellspacing="0" cellpadding="0" border="0"><tr>
				<td class="item"><img class="raquo" src="i/raquo.gif" alt="" height="7" width="4" /><a href="/ymmarra/index.php">Etusivu</a></td>
				<td class="item"><img class="raquo" src="i/raquo.gif" alt="" height="7" width="4" /><a href="/ymmarra/index.php?moduli=tekstit">Lukutekstit</a></td>
			</tr></table>
		</div>
		<div id="content">
			<table cellspacing="0" cellpadding="0" border="0" id="content-wrapper"><tr>
				<td>
					<div id="left-menu">
												<div class="header-verb"><span>Verbit</span></div>
						<div class="menu">
								<div class="init"><a href="/ymmarra/index.php?moduli=verbit&kirjain=a">A</a></div>
								<div class="init"><a href="/ymmarra/index.php?moduli=verbit&kirjain=e">E</a></div>
								<div class="init"><a href="/ymmarra/index.php?moduli=verbit&kirjain=h">H</a></div>
								<div class="init"><a href="/ymmarra/index.php?moduli=verbit&kirjain=i">I</a></div>
								<div class="init"><a href="/ymmarra/index.php?moduli=verbit&kirjain=j">J</a></div>
								<div class="init"><a href="/ymmarra/index.php?moduli=verbit&kirjain=k">K</a></div>
								<div class="init"><a href="/ymmarra/index.php?moduli=verbit&kirjain=l">L</a></div>
								<div class="init"><a href="/ymmarra/index.php?moduli=verbit&kirjain=m">M</a></div>
								<div class="init"><a href="/ymmarra/index.php?moduli=verbit&kirjain=n">N</a></div>
								<div class="init"><a href="/ymmarra/index.php?moduli=verbit&kirjain=o">O</a></div>
								<div class="init"><a href="/ymmarra/index.php?moduli=verbit&kirjain=p">P</a></div>
								<div class="init"><a href="/ymmarra/index.php?moduli=verbit&kirjain=r">R</a></div>
								<div class="init"><a href="/ymmarra/index.php?moduli=verbit&kirjain=s">S</a></div>
								<div class="init"><a href="/ymmarra/index.php?moduli=verbit&kirjain=t">T</a></div>
								<div class="init"><a href="/ymmarra/index.php?moduli=verbit&kirjain=u">U</a></div>
								<div class="init"><a href="/ymmarra/index.php?moduli=verbit&kirjain=v">V</a></div>
								<div class="init"><a href="/ymmarra/index.php?moduli=verbit&kirjain=y">Y</a></div>
								<div class="init"><a href="/ymmarra/index.php?moduli=verbit&kirjain=Ä">Ä</a></div>
						</div>					</div>
				</td>
				<td>
					<div id="main-content">
						<div id="path">
							<a href=".">Etusivu</a> &gt; <a href="/ymmarra/index.php?moduli=verbit&kirjain=J">J</a>						</div>
													<h1>JUOSTA</h1>
						<table cellspacing="0" cellpadding="0" border="0">
							<tr>
								<td colspan="2" style="padding-bottom:10px;"><strong>Aktiivin indikatiivi</strong></td>
							</tr>
							<tr>
								<td><pre>PREESENS                   
minä     juoksen           
sinä     juokset           
hän      juoksee           
me       juoksemme         
te       juoksette         
he       juoksevat         

PASSIIVI
         juostaan          

IMPERFEKTI                 
         juoksin           
         juoksit           
         juoksi            
         juoksimme         
         juoksitte         
         juoksivat         

PASSIIVI
         juostiin          

PERFEKTI
olen     juossut           
olet     juossut           
on       juossut           
olemme   juosseet          
olette   juosseet          
ovat     juosseet          

PASSIIVI
on       juostu            

PLUSKVAMPERFEKTI
olin     juossut           
olit     juossut           
oli      juossut           
olimme   juosseet          
olitte   juosseet          
olivat   juosseet          

PASSIIVI
oli      juostu            
</pre></td>
								<td>&nbsp;&nbsp;&nbsp;</td>
								<td><pre>   KIELTOMUOTO
  en        juokse
  et        juokse
  ei        juokse
  emme      juokse
  ette      juokse
  eivät     juokse


  ei        juosta  

   
  en        juossut
  et        juossut
  ei        juossut
  emme      juosseet
  ette      juosseet
  eivät     juosseet


  ei        juostu    


  en    ole juossut
  et    ole juossut
  ei    ole juossut
  emme  ole juosseet
  ette  ole juosseet
  eivät ole juosseet


  ei    ole juostu   


  en    ollut  juossut
  et    ollut  juossut
  ei    ollut  juossut
  emme  olleet juosseet
  ette  olleet juosseet
  eivät olleet juosseet


  ei    ollut  juostu
</pre></td>
							</tr>
						</table>
						<table cellspacing="0" cellpadding="0" border="0">
							<tr>
								<td colspan="2" style="padding-bottom:10px;"><strong>Aktiivin konditionaali</strong></td>
							</tr>
							<tr>
								<td><pre>PREESENS 
minä     juoksisin         
sinä     juoksisit         
hän      juoksisi          
me       juoksisimme       
te       juoksisitte       
he       juoksisivat       

PASSIIVI
         juostaisiin       

PERFEKTI
olisin   juossut           
olisit   juossut           
olisi    juossut           
olisimme juosseet          
olisitte juosseet          
olisivat juosseet          

PASSIIVI
olisi    juostu            
</pre></td>
								<td>&nbsp;&nbsp;&nbsp;</td>
								<td><pre> 
  en        juoksisi
  et        juoksisi
  ei        juoksisi
  emme      juoksisi
  ette      juoksisi
  eivät     juoksisi 


  ei        juostaisi   


  en    olisi  juossut
  et    olisi  juossut
  ei    olisi  juossut
  emme  olisi  juosseet
  ette  olisi  juosseet
  eivät olisi  juosseet


  ei    olisi  juostu
</pre></td>
							</tr>
						</table>
						<table cellspacing="0" cellpadding="0" border="0">
							<tr>
								<td colspan="2" style="padding-bottom:10px;"><strong>Aktiivin potentiaali</strong></td>
							</tr>
							<tr>
								<td><pre>PREESENS
minä     juossen           
sinä     juosset           
hän      juossee           
me       juossemme         
te       juossette         
he       juossevat         

PASSIIVI
         juostaneen        

PERFEKTI
lienen   juossut           
lienet   juossut           
lienee   juossut           
lienemme juosseet          
lienette juosseet          
lienevät juosseet          

PASSIIVI
lienee   juostu            
</pre></td>
								<td>&nbsp;&nbsp;&nbsp;</td>
								<td><pre> 
  en        juosse
  et        juosse
  ei        juosse
  emme      juosse
  ette      juosse
  eivät     juosse


  ei        juostane   


  en    liene  juossut
  et    liene  juossut
  ei    liene  juossut
  emme  liene  juosseet
  ette  liene  juosseet
  eivät liene  juosseet


  ei    liene  juostu
</pre></td>
							</tr>
						</table>
						<table cellspacing="0" cellpadding="0" border="0">
							<tr>
								<td colspan="2" style="padding-bottom:10px;"><strong>Aktiivin imperatiivi</strong></td>
							</tr>
							<tr>
								<td><pre>PREESENS

(sinä)   juokse            
(hän)    juoskoon          
(me)     juoskaamme        
(te)     juoskaa           
(he)     juoskoot          

PASSIIVI
         juostakoon        

PERFEKTI

ole      juossut           
olkoon   juossut           
olkaamme juosseet          
olkaa    juosseet          
olkoot   juosseet          

PASSIIVI
olkoon   juostu            
</pre></td>
								<td>&nbsp;&nbsp;&nbsp;</td>
								<td><pre> 

  älä       juokse 
  älköön    juosko
  älkäämme  juosko
  älkää     juosko
  älkööt    juosko


  älköön    juostako   



  älä      ole  juossut
  älköön   olko juossut
  älkäämme olko juosseet
  älkää    olko juosseet
  älkööt   olko juosseet


  älköön   olko juostu
</pre></td>
							</tr>
						</table>
						<table cellspacing="0" cellpadding="0" border="0">
							<tr>
								<td colspan="2" style="padding-bottom:10px;"><strong>Verbin nominaalimuodot</strong></td>
							</tr>
							<tr>
								<td><pre>I INFINITIIVI              
Lyhyempi muoto:            
         juosta            

Pitempi muoto:             
         juostakseni       
         juostaksesi
         juostakseen
         juostaksemme
         juostaksenne
         juostakseen

III  INFINITIIVI           
inessiivi    juoksemassa   
elatiivi     juoksemasta   
illatiivi    juoksemaan    
adessiivi    juoksemalla
abessiivi    juoksematta   
instruktiivi juokseman     
                           
Passiivi
instruktiivi juostaman     
                           
                           
</pre></td>
								<td>&nbsp;&nbsp;&nbsp;</td>
								<td><pre>  II INFINITIIVI
  inessiivi     juostessa
  instruktiivi  juosten 

  Passiivi
  inessiivi     juostaessa   






  IV INFINITIIVI
  nominatiivi   juokseminen
  partitiivi    juoksemista
   

  I PARTISIIPPI 
  aktiivi       juokseva 
  passiivi      juostava   

  II PARTISIIPPI 
  aktiivi       juossut  
  passiivi      juostu
</pre></td>
							</tr>
						</table>

					</div>
				</td>
			</tr></table>		</div>
		<div id="footer"><a href="http://www.oph.fi/"><img src="i/oph_logo_ymmarrasuomea.gif" width="157" height="35" alt="OPH" /></a></div>
	</div>
</body>
</html>
